fr: Norme de résistance aux flammes: ASTM F1506; EN ISO 11611; EN ISO 11612; IEC 61482-2; ISO 11613; ISO 13506; ISO 14116; NFPA 2112; NFPA 70E; Autre
hr-HR: Standard otpornosti na plamen: ASTM F1506; EN ISO 11611; EN ISO 11612; IEC 61482-2; ISO 11613; ISO 13506; ISO 14116; NFPA 2112; NFPA 70E; Ostalo
pl: Norma odporności na płomień: ASTM F1506; EN ISO 11611; EN ISO 11612; IEC 61482-2; ISO 11613; ISO 13506; ISO 14116; NFPA 2112; NFPA 70E; Inny
de: Flammschutznorm: ASTM F1506; EN ISO 11611; EN ISO 11612; IEC 61482-2; ISO 11613; ISO 13506; ISO 14116; NFPA 2112; NFPA 70E; Sonstige
sk-SK: Norma odolnosti voči ohňu: ASTM F1506; EN ISO 11611; EN ISO 11612; IEC 61482-2; ISO 11613; ISO 13506; ISO 14116; NFPA 2112; NFPA 70E; Iné
es: Norma de resistencia al fuego: ASTM F1506; EN ISO 11611; EN ISO 11612; IEC 61482-2; ISO 11613; ISO 13506; ISO 14116; NFPA 2112; NFPA 70E; Otro
zh-TW: 阻燃標準: ASTM F1506; EN ISO 11611; EN ISO 11612; IEC 61482-2; ISO 11613; ISO 13506; ISO 14116; NFPA 2112; NFPA 70E; 其他
pt-BR: Padrão de resistência a chamas: ASTM F1506; EN ISO 11611; EN ISO 11612; IEC 61482-2; ISO 11613; ISO 13506; ISO 14116; NFPA 2112; NFPA 70E; Outros
sl-SI: Standard za odpornost proti ognju: ASTM F1506; EN ISO 11611; EN ISO 11612; IEC 61482-2; ISO 11613; ISO 13506; ISO 14116; NFPA 2112; NFPA 70E; Drugo
vi: Tiêu chuẩn chống cháy: ASTM F1506; EN ISO 11611; EN ISO 11612; IEC 61482-2; ISO 11613; ISO 13506; ISO 14116; NFPA 2112; NFPA 70E; Khác
el: Πρότυπο αντοχής στη φλόγα: ASTM F1506; EN ISO 11611; EN ISO 11612; IEC 61482-2; ISO 11613; ISO 13506; ISO 14116; NFPA 2112; NFPA 70E; Άλλο
sv: Standard för flamskydd: ASTM F1506; EN ISO 11611; EN ISO 11612; IEC 61482-2; ISO 11613; ISO 13506; ISO 14116; NFPA 2112; NFPA 70E; Övrigt
ru: Стандарт огнестойкости: ASTM F1506; EN ISO 11611; EN ISO 11612; IEC 61482-2; ISO 11613; ISO 13506; ISO 14116; NFPA 2112; NFPA 70E; Другое
bg-BG: Стандарт за огнеустойчивост: ASTM F1506; EN ISO 11611; EN ISO 11612; IEC 61482-2; ISO 11613; ISO 13506; ISO 14116; NFPA 2112; NFPA 70E; Друго
ro-RO: Standard de rezistență la flacără: ASTM F1506; EN ISO 11611; EN ISO 11612; IEC 61482-2; ISO 11613; ISO 13506; ISO 14116; NFPA 2112; NFPA 70E; Altele
fi: Palonkestävyyden standardi: ASTM F1506; EN ISO 11611; EN ISO 11612; IEC 61482-2; ISO 11613; ISO 13506; ISO 14116; NFPA 2112; NFPA 70E; Muu
cs: Norma pro odolnost proti plameni: ASTM F1506; EN ISO 11611; EN ISO 11612; IEC 61482-2; ISO 11613; ISO 13506; ISO 14116; NFPA 2112; NFPA 70E; Jiné
tr: Alev direnci standardı: ASTM F1506; EN ISO 11611; EN ISO 11612; IEC 61482-2; ISO 11613; ISO 13506; ISO 14116; NFPA 2112; NFPA 70E; Diğer
lt-LT: Atsparumo liepsnai standartas: ASTM F1506; EN ISO 11611; EN ISO 11612; IEC 61482-2; ISO 11613; ISO 13506; ISO 14116; NFPA 2112; NFPA 70E; Kita
ja: 難燃性規格: ASTM F1506; EN ISO 11611; EN ISO 11612; IEC 61482-2; ISO 11613; ISO 13506; ISO 14116; NFPA 2112; NFPA 70E; その他
en: Flame resistance standard: ASTM F1506; EN ISO 11611; EN ISO 11612; IEC 61482-2; ISO 11613; ISO 13506; ISO 14116; NFPA 2112; NFPA 70E; Other
it: standard di resistenza alla fiamma: ASTM F1506; EN ISO 11611; EN ISO 11612; IEC 61482-2; ISO 11613; ISO 13506; ISO 14116; NFPA 2112; NFPA 70E; Altro
ko: 방염 기준: ASTM F1506; EN ISO 11611; EN ISO 11612; IEC 61482-2; ISO 11613; ISO 13506; ISO 14116; NFPA 2112; NFPA 70E; 기타
nb: Flammemotstandsstandard: ASTM F1506; EN ISO 11611; EN ISO 11612; IEC 61482-2; ISO 11613; ISO 13506; ISO 14116; NFPA 2112; NFPA 70E; Annet
da: Flammemodstands-standard: ASTM F1506; EN ISO 11611; EN ISO 11612; IEC 61482-2; ISO 11613; ISO 13506; ISO 14116; NFPA 2112; NFPA 70E; Andet
nl: Vlamwerendheidsnorm: ASTM F1506; EN ISO 11611; EN ISO 11612; IEC 61482-2; ISO 11613; ISO 13506; ISO 14116; NFPA 2112; NFPA 70E; Overige
zh-CN: 阻燃标准: ASTM F1506; EN ISO 11611; EN ISO 11612; IEC 61482-2; ISO 11613; ISO 13506; ISO 14116; NFPA 2112; NFPA 70E; 其他
hu: Lángállósági szabvány: ASTM F1506; EN ISO 11611; EN ISO 11612; IEC 61482-2; ISO 11613; ISO 13506; ISO 14116; NFPA 2112; NFPA 70E; Egyéb
pt-PT: Padrão de resistência à chama: ASTM F1506; EN ISO 11611; EN ISO 11612; IEC 61482-2; ISO 11613; ISO 13506; ISO 14116; NFPA 2112; NFPA 70E; Outro
th: มาตรฐานความทนไฟ: ASTM F1506; EN ISO 11611; EN ISO 11612; IEC 61482-2; ISO 11613; ISO 13506; ISO 14116; NFPA 2112; NFPA 70E; อื่นๆ